# （求助陈版主）关于长股投权益法比例

提问人：画地为牢！ 时间：2018-02-03 13:53:35
实务中碰到被审计单位的两家全资子公司A和B分别出资 100 万， 2000 万投资了一家有限合伙企业，主要用于影视投资，合伙企业总出资额 6200 万，A和C公司为普通合伙人都出资 100 万，C公司为管理人，B公司为劣后级有限合伙人出资 2000 万，其余 4000 万为众多优先级有限合伙人，合伙企业的利润分配不是按照投资份额来分是一种比较复杂的算法。由于被审计单位不是管理人也控制不了该合伙企业，故我打算作为长期股权投资联营企业来处理，但是比例有点吃不准，是不是就是按照两家公司的出资额 2100 万占 6200 万比例来做权益法，谢谢陈老师

回答人：chenyiwei
请关注该合伙企业的设立目的、投资对象范围、退出方式、收益分配和亏损分担机制。如果B是唯一劣后级，则B（或者直接由被审计单位）控制该基金的可能性是很大的，应纳入被审计单位或B的合并报表范围。在合并报表层面，将优先级LP和GP的出资作为负债，归属于优先级LP和GP的出资确认为利息支出。